sl-SI: Fotoaparati in optika > Optika > Opazovalne naprave > Teleskopi: Katadioptrični teleskopi; Kombinirani teleskopi; Dobson teleskopi; Reflektorski teleskopi; Reflektorski teleskopi; Sončni teleskopi
lt-LT: Fotoaparatai ir optika > Optika > Taikikliai > Teleskopai: Katadioptriniai teleskopai; Sudėtiniai teleskopai; Dobsono teleskopai; Reflektoriniai teleskopai; Refraktoriniai teleskopai; Saulės teleskopai
nb: Kameraer og optikk > Optikk > Skop > Teleskoper: Katadioptriske teleskoper; Sammensatte teleskoper; Dobsoniske teleskoper; Reflektorteleskoper; Refraktorteleskoper; Solteleskoper
pl: Aparaty, kamery i przyrządy optyczne > Przyrządy optyczne > Lunety teleskopowe > Teleskopy: Teleskopy katadioptryczne; Teleskopy złożone; Teleskopy Dobsona; Teleskopy zwierciadlane; Teleskopy refraktory; Teleskopy słoneczne
nl: Camera's en optiek > Optiek > Telescoopvizieren > Telescopen: Catadioptrische telescopen; Samengestelde telescopen; Dobsontelescopen; Reflectortelescopen; Refractortelescopen; Zonnetelescopen
zh-TW: 相機和光學元件 > 光學 > 觀測器/顯微鏡/望遠鏡 > 望遠鏡: 折反射望遠鏡; 複合望遠鏡; 多布森望遠鏡; 反射望遠鏡; 折射望遠鏡; 太陽望遠鏡
ja: カメラ・光学機器 > 光学機器 > 望遠鏡・スコープ > 望遠鏡: 反射屈折望遠鏡; 複合望遠鏡; ドブソニアン望遠鏡; 反射望遠鏡; 屈折望遠鏡; 太陽望遠鏡
ko: 카메라/광학 기기 > 광학 기기 > 스코프 > 망원경: 반사굴절 망원경; 컴파운드 망원경; 돕소니언 망원경; 반사 망원경; 굴절 망원경; 태양 망원경
cs: Foto, video a optika > Optika > Puškohledy > Teleskopické dalekohledy: Katadioptrické hvězdářské dalekohledy; Čočko-zrcadlové dalekohledy; Hvězdářské dalekohledy Dobson; Reflektorové hvězdářské dalekohledy; Refraktorové hvězdářské dalekohledy; Sluneční hvězdářské dalekohledy
fr: Appareils photo, caméras et instruments d’optique > Optique > Lunettes > Télescopes: Télescopes catadioptriques; Télescopes composés; Télescopes de Dobson; Télescopes réflecteurs; Télescopes réfracteurs; Télescopes solaires
bg-BG: Фотоапарати и оптика > Оптики > Мерници > Телескопи: Катадиоптрични телескопи; Комбинирани телескопи; Телескопи Добсън; Рефлекторни телескопи; Рефракторни телескопи; Слънчеви телескопи
es: Cámaras y ópticas > Productos ópticos > Visores > Telescopios: Telescopios de observación catadióptricos; Telescopios de observación compuestos; Telescopios de observación Dobsonianos; Telescopios de observación reflectores; Telescopios de observación refractores; Telescopios de observación solares
sk-SK: Fotoaparáty a optické zariadenia > Optické zariadenia > Mikroskopy > Teleskopy: Katadioptrické teleskopy; Zložené teleskopy; Teleskopy Dobson; Reflektorové teleskopy; Refraktorové teleskopy; Slnečné teleskopy
fi: Kamerat ja optiikka > Optiikka > Alueet > Teleskoopit: Katadioptriset kaukoputket; Yhdistelmäkaukoputket; Dobson-kaukoputket; Reflektorikaukoputket; Refraktorikaukoputket; Aurinkokaukoputket
pt-BR: Câmeras e óptica > Óptica > Instrumentos óticos > Telescópios: Telescópios catadióptricos; Telescópios compostos; Telescópios dobsonianos; Telescópios refletores; Telescópios refratores; Telescópios solares
ru: Камеры и оптика > Оптика > Наблюдательные приборы > Телескопы: Зеркально-линзовые телескопы; Комбинированные телескопы; Телескопы Добсона; Зеркальные телескопы; Линзовые телескопы; Солнечные телескопы
en: Cameras & Optics > Optics > Scopes > Telescopes: Catadioptric Telescopes; Compound Telescopes; Dobsonian Telescopes; Reflector Telescopes; Refractor Telescopes; Solar Telescopes
el: Κάμερες & οπτικά συστήματα > Οπτικά > Διόπτρες > Τηλεσκόπια: Καταδιοπτρικά τηλεσκόπια; Σύνθετα τηλεσκόπια; Τηλεσκόπια Dobsonian; Ανακλαστικά/κατοπτρικά τηλεσκόπια; Διαθλαστικά τηλεσκόπια; Ηλιακά τηλεσκόπια
tr: Kameralar ve Optik Malzemeler > Optik Ürünleri > Uzun Menzilli Dürbünler > Teleskoplar: Katadioptrik Teleskoplar; Bileşik Teleskoplar; Dobson Teleskopları; Reflektör Teleskoplar; Refrakter Teleskoplar; Güneş Teleskopları
th: กล้องและออปติก > ออปติก > สโคป > กล้องโทรทรรศน์: กล้องโทรทรรศน์แบบผสม; กล้องโทรทรรศน์แบบธรรมดา; กล้องโทรทรรศน์สะท้อนแบบดอบโซเนียน; กล้องโทรทรรศน์แบบสะท้อนแสง; กล้องโทรทรรศน์แบบหักเหแสง; กล้องโทรทรรศน์พลังงานแสงอาทิตย์
pt-PT: Câmaras e ótica > Ótica > Miras > Telescópios: Telescópios catadióptricos; Telescópios compostos; Telescópios dobsonianos; Telescópios refletores; Telescópios refratores; Telescópios solares
de: Kameras & Optik > Optische Geräte > Fernrohre > Teleskope: Spiegellinsenteleskope; Kombinationsteleskope; Dobson-Teleskope; Reflektionsteleskope; Refraktionseleskope; Sonnenteleskope
sv: Kameror och optik > Optik > Kikare, teleskop och mikroskop > Teleskop: Katadioptriska teleskop; Sammansatta teleskop; Dobson-teleskop; Reflektorteleskop; Refraktorteleskop; Solteleskop
hr-HR: Fotoaparati i optika > Optika > Teleskopi > Obični teleskopi: Katadiopterski teleskopi; Složeni teleskopi; Dobsonovi teleskopi; Reflektorski teleskopi; Refraktorski teleskopi; Solarni teleskopi
vi: Máy ảnh & Quang học > Quang học > Ống kính ngắm > Kính thiên văn: Kính thiên văn tổ hợp; Kính thiên văn phức hợp; Kính thiên văn Dobsonian; Kính thiên văn phản xạ; Kính thiên văn khúc xạ; Kính thiên văn mặt trời
it: Fotocamere/dispositivi ottici > Dispositivi ottici > Cannocchiali > Telescopi: Telescopi catadiottrici; Telescopi composti; Telescopi Dobson; Telescopi riflettori; Telescopi rifrattori; Telescopi solari
da: Kameraer og optik > Optik > Teleskoper og kikkerter > Teleskoper: Katadioptriske teleskoper; Sammensatte teleskoper; Dobsonske teleskoper; Reflektorteleskoper; Refraktorteleskoper; Solcelleteleskoper
zh-CN: 相机与光学器件 > 光学器件 > 望远镜 > 天文望远镜: 折反射望远镜; 复合望远镜; 多布森望远镜; 反射望远镜; 折射望远镜; 太阳望远镜
hu: Fényképezőgépek és optikák > Optikák > Távcsövek > Teleszkópok: Katadioptriás teleszkópok; Összetett teleszkópok; Dobson-teleszkópok; Reflektorteleszkópok; Refraktorteleszkópok; Napelemes teleszkópok
ro-RO: Aparate foto și componente optice > Componente optice > Lunete > Telescoape: Telescoape catadioptrice; Telescoape compuse; Telescoape Dobson; Telescoape tip reflector; Telescoape tip refractor; Telescoape solare